臺灣桃園地方法院刑事裁定　　　　　　 100年度聲字第4339號
聲　請　人　臺灣桃園地方法院檢察署檢察官
受　刑　人　黃金萬
上列聲請人因受刑人數罪併罰有二裁判以上，聲請定其應執行之
刑（100 年度執聲字第2189號），本院裁定如下：
    主  文
黃金萬所犯如附表所示之罪，應執行有期徒刑壹年柒月。
    理  由
一、按裁判確定前犯數罪者，併合處罰之；數罪併罰，有二裁判
    以上者，依刑法第51條之規定，定其應執行之刑，刑法第50
    、53條分別定有明文。又按數罪併罰，應依分別宣告其罪之
    刑為基礎，定其應執行刑，此觀刑法第51條規定自明，故一
    裁判宣告數罪之刑，雖曾經定其執行刑，但如再與其他裁判
    宣告之刑定其執行刑時，前定之執行刑當然失效，仍應以其
    各罪宣告之刑為基礎，定其執行刑，不得以前之執行刑為基
    礎，以與後裁判宣告之刑，定其執行刑（最高法院59年台抗
    字第367 號判例意旨參照）。再按法律上屬於自由裁量事項
    ，尚非概無法律性之拘束，在法律上有其外部界限及內部界
    限，前者法律之具體規定，使法院得以具體選擇為適當裁判
    ，此為自由裁量之外部界限。後者法院為自由裁量時，應受
    比例原則之規範，亦即應考量法律之目的，法律秩序之理念
    所在，以符合客觀上之適當性、相當性與必要性之價值要求
    ，用以維護其均衡，此為自由裁量之內部界限。法院為裁判
    時，二者均不得逾越。在數罪併罰而有二裁判以上，定其應
    執行刑之案件，法院所為刑之酌定，固屬自由裁量事項，但
    對於法律之內、外部界限，仍應受其拘束（最高法院98年度
    台非字第209 號裁判意旨參照）。
二、經查：
  (一)受刑人黃金萬前因違反毒品危害防制條例等案件，先後經本
    院判處如附表所示之刑，均經分別確定在案（惟聲請書附表
    編號2 、3 所示案件之確定日期雖均載為民國100 年8 月19
    日，然依該第一審協商判決所確認之事實，依協商程式所為
    之判決，並無刑事訴訟法第455 條之4 第1 項第1 款、第2
    款、第4 款、第6 款、第7 款所定情形之一，或有違反同法
    條第2 項規定之情事，而依最高法院97年度台非字第485 號
    判決意旨，當事人尚不得對依協商程式所為之該科刑判決提
    起上訴，是聲請書附表就編號2 、3 所示案件之確定日期顯
    係誤載，均應更正為判決日期即100 年7 月29日；又聲請書
    附表編號4 所示案件之犯罪日期應為99年12月6 日為警採尿
    時起回溯96小時內某時，然聲請書誤載為99年12月6 日，亦
    應併予更正），茲檢察官聲請就受刑人所受數有期徒刑之宣
    告定其應執行之刑，而本院經審核各該判決書及臺灣高等法
    院被告前案紀錄表後，認聲請人之聲請為正當，應定其應執
    行之刑。又受刑人所犯如附表編號2 、3 所示之罪，固經本
    院以100 年度審訴字第1156號判決定其應執行刑，惟參照前
    揭最高法院59年度台抗字第367 號判例意旨，受刑人既有如
    附表編號1 至4 所示4 罪應予併罰，本院自可更定該4 罪之
    應執行刑，是前定如附表編號2 、3 所示之罪之應執行刑即
    當然失效，先予敘明。
  (二)再受刑人所犯如附表編號2 、3 所示之罪，經本院以100 年
    度審訴字第1156號判決分別判處有期徒刑7 月及3 月，並定
    其應執行刑為有期徒刑8 月確定。是本件定應執行刑，即不
    得逾越刑法第51條第5 款所定法律之外部界限，即不得重於
    如附表編號1 至4 所示4 罪之總和（合計1 年10月），亦應
    受內部界限之拘束，即不得重於如附表編號2 、3 所示之罪
    所定之執行刑有期徒刑8 月，加計如附表編號1 、4 所示之
    罪之宣告刑有期徒刑8 月及4 月之總和（合計1 年8 月）。
    準此，受刑人所犯如附表所載4 罪，所處各如附表所載之刑
    ，應合併定其應執行刑為如主文所示。
三、依刑事訴訟法第477 條第1 項、刑法第53條、第51條第5 款
    ，裁定如主文。
中    華    民    國   100     年    11   月    8     日
                  刑事第七庭    法  官  陳振嘉
以上正本證明與原本無異。
如不服本裁定，應於裁定送達後5 日內向本院提出抗告狀。
                                書記官  陳玉芳
中    華    民    國   100    年    11    月    10    日
附表：
┌────┬──────┬──────┬──────┬──────┐
│編號    │      1     │      2     │      3     │      4     │
├────┼──────┼──────┼──────┼──────┤
│罪名    │毒品危害防制│毒品危害防制│毒品危害防制│毒品危害防制│
│        │條例        │條例        │條例        │條例        │
├────┼──────┼──────┼──────┼──────┤
│宣告刑  │有期徒刑8 月│有期徒刑7 月│有期徒刑3 月│有期徒刑4 月│
├────┼──────┼──────┼──────┼──────┤
│犯罪日期│99年10月10日│99年12月23日│99年12月23日│99年12月6 日│
│        │            │            │            │為警採尿時起│
│        │            │            │            │回溯96小時內│
│        │            │            │            │某時        │
├────┼──────┼──────┼──────┼──────┤
│偵查（自│桃園地檢99年│桃園地檢100 │桃園地檢100 │桃園地檢100 │
│訴）機關│度毒偵字第  │年度毒偵字第│年度毒偵字第│年度毒偵字第│
│年度及案│6326號      │330 號      │330 號      │2415 號     │
│號      │            │            │            │            │
├─┬──┼──────┼──────┼──────┼──────┤
│最│法院│桃園地院    │桃園地院    │桃園地院    │桃園地院    │
│後├──┼──────┼──────┼──────┼──────┤
│事│案號│100 年度審訴│100 年度審訴│100 年度審訴│100 年度壢簡│
│實│    │字第570 號  │字第1156號  │字第1156號  │字第1480號  │
│審├──┼──────┼──────┼──────┼──────┤
│  │判決│100 年5 月31│100 年7 月29│100 年7 月29│100 年8 月23│
│  │日期│日          │日          │日          │日          │
├─┼──┼──────┼──────┼──────┼──────┤
│確│法院│桃園地院    │桃園地院    │桃園地院    │桃園地院    │
│定├──┼──────┼──────┼──────┼──────┤
│判│案號│100 年度審訴│100 年度審訴│100 年度審訴│100 年度壢簡│
│決│    │字第570 號  │字第1156號  │字第1156號  │字第1480號  │
│  ├──┼──────┼──────┼──────┼──────┤
│  │確定│100 年5 月31│100 年7 月29│100 年7 月29│100 年9 月23│
│  │日期│日          │日          │日          │日          │
├─┴──┼──────┼──────┴──────┼──────┤
│備註    │（空白）    │編號2 、3 之罪前經本院100 │（空白）    │
│        │            │年度審訴字第1156號判決定應│            │
│        │            │執行刑為有期徒刑8 月。    │            │
└────┴──────┴─────────────┴──────┘